臺灣高等法院民事判決　九十年度再易字第七一號
　　　再審原告　　　佳運達實業有限公司
　　　法定代理人　　陳林玲玲
　　　再審被告　　　巨男有限公司
　　　法定代理人　　陳啟仁
　　　再審被告　　　領航服飾有限公司
　　　法定代理人　　吳麗芬
右當事人間請求給付貨款事件，再審原告對於中華民國九十年六月二十七日本院九十
年度上易字第八九號確定判決提起再審，本院判決如左：
    主    文
再審之訴駁回。
再審訴訟費用由再審原告負擔。
    事    實
甲、再審原告方面：
一、聲明：求為判決：(一)原確定判決關於駁回再審原告後開第二項之訴部分廢棄。
　　(二)再審被告應再給付再審原告新台幣（下同）四十萬七千六百九十元，及自民國
　　　（下同）八十八年三月二十六日起至清償日止，按年息百分之五計算之利息。
二、陳述：
（一）再審被告對於型號三０００三號貨品尚有副料費用五萬五千二百八十三元部分
　　　並不爭執，且自認再審原告得請求該副料費用，惟原判決對此自認部分未加斟
　　　酌，自有民事訴訟法第四百九十七條之重要證物漏未斟酌之情形。
（二）原確定判決既已認定再審被告就型號三００一五號、型號三三二二八號貨品未
　　　售出部分不能解除契約，則再審原告自得請求再審被告給付其收受上開貨品之
　　　全部價金。惟原確定判決竟認定再審被告所受領之貨品中退修而再審原告尚未
　　　送交再審被告之數量，顯與卷內證物即八十九年九月十五日履勘筆錄及請款單
　　　之記載不符，自有民事訴訟法第四百九十六條第一項第二款所規定之判決理由
　　　與主文顯有矛盾及漏未斟酌上開請款單及履勘筆錄中有利於再審原告之內容之
　　　情形。
三、證據：提出八十九年十月十七日再審被告之言詞辯論意旨狀、請款單及履勘筆錄
    （以上均為影本）為證。
乙、再審被告方面：
壹、再審被告領航服飾有限公司（下稱領航公司）：
一、聲明：求為判決：再審原告之訴駁回。
二、陳述：
（一）本件再審被告領航公司與再審被告巨男公司有限公司（下稱巨男公司）間僅為
　　　普通共同訴訟關係，再審原告對再審被告之貨款請求係依據各別之契約，故再
　　　審被告相互間並無任何連帶給付關係存在。
（二）再審原告所提起之本件再審之訴，係針對型號三○○○三號、三○○一五號、
      及三三二二八號貨物部分，而該等貨物均係再審原告與再審被告巨男公司間之
      買賣契約標的，與再審被告領航公司無涉，故再審原告將再審被告領航公司列
      為再審被告，請求再審被告領航公司就上開型號再給付貨款，顯無理由。
貳、再審被告巨男公司：
一、聲明：求為判決：再審原告之訴駁回。
二、陳述：
（一）系爭型號三○○○三號貨物部分，有關副料費用五萬五千二百八十三元，業經
　　　前訴訟第一審判決判命再審被告巨男公司給付，此由其所引用如附表所示之計
　　　算式即可證，而再審被告巨男公司對此部分並未上訴爭執，已告確定，故原確
　　　定判決自無庸就該部分再命再審被告巨男公司給付，故再審原告指原確定判決
　　　就此部分未予判決顯有誤會，原確定判決並無民事訴訟法第四百九十七條重要
　　　證物未予斟酌之情形。
（二）原確定判決就系爭型號三○○一五號及三三二二八號貨物部分，已於理由中敘
　　　明：「．．．上訴人（指再審原告）雖稱其於修補後，已再交付巨男公司型號
　　　三○○一五號二百三十四件、型號三三二二八號九百零二件．．．查上訴人並
　　　未提出於八十七年十一月三十日後有將修改後之成衣再送交巨男公司之證據，
　　　而依上訴人八十七年十二月八日請款單上之註記『型號三○○一五號四百九十
　　　件退修，型號三三二二八號尚有一千九百三十一件退修，保留請款』，顯見迄
　　　當日止，尚有型號三○○一五號四百九十件退修，型號三三二二八號尚有一千
　　　九百三十一件退修，此部分既尚未送交巨男公司，自不得對之請款，要屬當然
　　　，是上訴人請求該部分之款項，即屬無據．．．」，則其主文未命再審被告巨
　　　男公司再給付該部分款項，自無何主文與理由顯有矛盾之情形。
（三）又前訴訟第一審於八十九年九月十五日至現場履勘時所製作之履勘筆錄雖記載
　　　，由兩造清點現場貨品，實際數量貨號三三二二八號有一千七百四十五件，貨
　　　號三○○一五號有四百二十四件，惟該數量係指退回再審原告遭拒之數量，並
　　　非指退修未送回之數量，故原確定判決未依該勘驗之數量而據以認定退修未送
　　　回之數量，自無不當。況再審原告始終不能提出退修後送回之證明，則原確定
　　　判決以上開八十七年十二月八日請款單上之註記「型號三○○一五號四百九十
　　　件退修，型號三三二二八號尚有一千九百三十一件退修，保留請款」作為認定
　　　退修數量之依據，亦無何漏未斟酌重要證物之情事。
丙、本院依職權調閱本院九十年度上易字第八九號及臺灣板橋地方法院八十八年度訴
　　字第四五三號兩造間請求給付貨款事件卷宗。
    理    由
一、經查本件再審被告領航公司與再審被告巨男公司間僅為普通共同訴訟關係，再審
　　原告對再審被告之貨款請求係依據各別之契約，故再審被告相互間並無任何連帶
　　給付關係存在。又再審原告所提起之本件再審之訴，係針對型號三○○○三號、
　　三○○一五號、及三三二二八號貨物部分，而該等貨物均係再審原告與再審被告
　　巨男公司間之買賣契約標的，與再審被告領航公司無涉，故再審原告將再審被告
　　領航公司併列為再審被告，請求再審被告領航公司就上開型號再給付貨款，顯無
　　理由。合先敘明。
二、次查本件再審原告主張原確定判決就型號三○○○三號貨物部分，有關副料費用
　　五萬五千二百八十三元，漏未斟酌，自有民事訴訟法第四百九十七條所規定之情
　　形云云。惟查上開型號三○○○三號貨物，有關副料費用五萬五千二百八十三元
　　，業經前訴訟第一審判決判命再審被告巨男公司，此由其所引用如附表所示之計
　　算式即可證，而再審被告巨男公司對此部分並未上訴爭執，已告確定，原確定判
　　決自無庸就該部分再命再審被告巨男公司給付，故原確定判決就此部分並無民事
　　訴訟法第四百九十七條所規定重要證物未予斟酌之情形。
三、再審原告另主張原確定判決就型號三○○一五號、及三三二二八號貨物部分之裁
　　判有民事訴訟法第四百九十六條第一項第二款所規定判決理由與主文顯有矛盾之
　　情形。惟查原確定判決就系爭型號三○○一五號及三三二二八號貨物部分，已於
　　理由中敘明：「．．．上訴人（指再審原告）雖稱其於修補後，已再交付巨男公
　　司型號三○○一五號二百三十四件、型號三三二二八號九百零二件．．．查上訴
　　人並未提出於八十七年十一月三十日後有將修改後之成衣再送交巨男公司之證據
　　，而依上訴人八十七年十二月八日請款單上之註記『型號三○○一五號四百九十
　　件退修，型號三三二二八號尚有一千九百三十一件退修，保留請款』，顯見迄當
　　日止，尚有型號三○○一五號四百九十件退修，型號三三二二八號尚有一千九百
　　三十一件退修，此部分既尚未送交巨男公司，自不得對之請款，要屬當然，是上
　　訴人請求該部分之款項，即屬無據．．．」，則其主文未命再審被告巨男公司再
　　給付該部分款項，亦無何主文與理由顯有矛盾之情形。
四、再審原告又主張原確定判決漏未斟酌前訴訟第一審於八十九年九月十五日至現場
　　勘驗時所製作之履勘筆錄，亦有民事訴訟法第四百九十七條所規定之情形云云。
　　惟查前訴訟第一審於八十九年九月十五日至現場履勘時所製作之履勘筆錄所載之
　　內容乃指型號三三二二八號及三○○一五號貨物經退回再審原告遭拒之數量，並
　　非指退修未送回之數量，故原確定判決未據該勘驗筆錄所載之數量，認定退修未
　　送回之數量，並無不合。原確定判決於再審原告不能提出退修後送回之證據資料
　　下，以上開八十七年十二月八日請款單上之註記：「型號三○○一五號四百九十
　　件退修，型號三三二二八號尚有一千九百三十一件退修，保留請款」作為認定退
　　修數量之依據，亦無何重要證物漏未斟酌之情形。
五、從而，再審原告所提起之本件再審之訴為顯無再審理由，爰不經言詞辯論以判決
　　駁回之（最高法院四十四年台上字第五六六號判例參照）。
六、據上論結，本件再審之訴為顯無理由，依民事訴訟法第五百零二條第二項、第七
    十八條，判決如主文。
中　　　華　　　民　　　國　　九十一　　　年　　　二　　月　　　七　　　日
　　　　　　　　　　　　　　 　民事第十三庭
　　　　　　　　　　　　　　　　　 審判長法　官　林　鄉　誠
　　　　　　　　　　　　　　　　　　　　 法　官　王  聖  惠
　　　　　　　　　　　　　　　　　　　　 法　官　謝　碧　莉
右正本係照原本作成。
不得上訴。
中　　　華　　　民　　　國　　九十一　　　年　　　二　　月　　 二十 　　日
 　　　　　　　　　　　　　　　　　　　　書記官　丁　華　平
